Inventaris van de collectie Aanwinsten Kaarten en Tekeningen, verworven sinds 1888
Nationaal Archief, Den Haag
- Aanwinsten Kaarten en Tekeningen verworven in de periode 1950-1975
  - Verenigd Koninkrijk der Nederlanden Kantonale Verzameling kaarten door de Ingenieurs-Verificateurs van het Kadaster ... van gemeenten in Nederland, België en Luxemburg., [1813-1830]; 431.1-431.99; 362 bladen Gedrukt en Manuscript. Gekleurd.; Schalen 1:50.000-80.000
    - blad 16, 431.16
    - blad 17, 431.17
    - blad 18, 431.18
    - blad 19, 431.19
    - blad 20, 431.20
    - blad 21, 431.21
    - blad 22, 431.22
    - blad 23, 431.23
    - blad 24, 431.24
    - blad 25, 431.25
    - blad 26, 431.26
    - blad 27, 431.27
    - blad 28, 431.28
    - blad 29, 431.29
    - blad 30, 431.30
    - blad 31, 431.31
    - blad 32, 431.32
    - blad 33, 431.33
    - blad 34, 431.34
    - blad 35, 431.35
    - blad 36, 431.36
    - blad 37, 431.37
    - blad 38, 431.38
    - blad 39, 431.39
    - blad 40, 431.40
    - blad 41, 431.41
    - blad 42, 431.42
    - blad 43, 431.43
    - blad 44, 431.44
    - blad 45, 431.45
    - blad 46, 431.46
    - blad 47, 431.47
    - blad 48, 431.48
    - blad 49, 431.49
    - blad 50, 431.50
    - blad 51, 431.51
    - blad 52, 431.52
    - blad 53, 431.53
    - blad 54, 431.54
    - blad 55, 431.55
    - blad 56, 431.56
    - blad 57, 431.57
    - blad 58, 431.58
    - blad 59, 431.59
    - blad 60, 431.60
    - blad 61, 431.61
    - blad 62, 431.62
    - blad 63, 431.63
    - blad 64, 431.64
    - blad 65, 431.65
    - blad 66, 431.66
    - blad 67, 431.67
    - blad 68, 431.68
    - blad 69, 431.69
    - blad 70, 431.70
    - blad 71, 431.71
    - blad 72, 431.72
    - blad 73, 431.73
    - blad 74, 431.74
    - blad 75, 431.75
    - blad 76, 431.76
    - blad 77, 431.77
    - blad 78, 431.78
    - blad 79, 431.79
    - blad 80, 431.80
    - blad 81, 431.81
    - blad 82, 431.82
    - blad 83, 431.83
    - blad 84, 431.84
    - blad 85, 431.85
    - blad 86, 431.86
    - blad 87, 431.87
    - blad 88, 431.88
    - blad 89, 431.89
    - blad 90, 431.90
    - blad 91, 431.91
    - blad 92, 431.92
    - blad 93, 431.93
    - blad 94, 431.94
    - blad 95, 431.95
    - blad 96, 431.96
    - blad 97, 431.97
    - blad 98, 431.98
    - blad 99, 431.99
    - blad 100, 431.100
    - blad 101, 431.101
    - blad 102, 431.102
    - blad 103, 431.103
    - blad 104, 431.104
    - blad 105, 431.105
    - blad 106, 431.106
    - blad 107, 431.107
    - blad 108, 431.108
    - blad 109, 431.109
    - blad 110, 431.110
    - blad 111, 431.111
    - blad 112, 431.112
    - blad 113, 431.113
    - blad 114, 431.114
    - blad 115, 431.115
    - blad 116, 431.116
    - blad 117, 431.117
    - blad 118, 431.118
    - blad 119, 431.119
    - blad 120, 431.120
    - blad 121, 431.121
    - blad 122, 431.122
    - blad 123, 431.123
    - blad 124, 431.124
    - blad 125, 431.125
    - blad 126, 431.126
    - blad 127, 431.127
    - blad 128, 431.128
    - blad 129, 431.129
    - blad 130, 431.130
    - blad 131, 431.131
    - blad 132, 431.132
    - blad 133, 431.133
    - blad 134, 431.134
    - blad 135, 431.135
    - blad 136, 431.136
    - blad 137, 431.137
    - blad 138, 431.138
    - blad 139, 431.139
    - blad 140, 431.140
    - blad 141, 431.141
    - blad 142, 431.142
    - blad 143, 431.143
    - blad 144, 431.144
    - blad 145, 431.145
    - blad 146, 431.146
    - blad 147, 431.147
    - blad 148, 431.148
    - blad 149, 431.149
    - blad 150, 431.150
    - blad 151, 431.151
    - blad 152, 431.152
    - blad 153, 431.153
    - blad 154, 431.154
    - blad 155, 431.155
    - blad 156, 431.156
    - blad 157, 431.157
    - blad 158, 431.158
    - blad 159, 431.159
    - blad 160, 431.160
    - blad 161, 431.161
    - blad 162, 431.162
    - blad 163, 431.163
    - blad 164, 431.164
    - blad 165, 431.165
    - blad 166, 431.166
    - blad 167, 431.167
    - blad 168, 431.168
    - blad 169, 431.169
    - blad 170, 431.170
    - blad 171, 431.171
    - blad 172, 431.172
    - blad 173, 431.173
    - blad 174, 431.174
    - blad 175, 431.175
    - blad 176, 431.176
    - blad 177, 431.177
    - blad 178, 431.178
    - blad 179, 431.179
    - blad 180, 431.180
    - blad 181, 431.181
    - blad 182, 431.182
    - blad 183, 431.183
    - blad 184, 431.184
    - blad 185, 431.185
    - blad 186, 431.186
    - blad 187, 431.187
    - blad 188, 431.188
    - blad 189, 431.189
    - blad 190, 431.190
    - blad 191, 431.191
    - blad 192, 431.192
    - blad 193, 431.193
    - blad 194, 431.194
    - blad 195, 431.195
    - blad 196, 431.196
    - blad 197, 431.197
    - blad 198, 431.198
    - blad 199, 431.199
    - blad 200, 431.200
    - blad 201, 431.201
    - blad 202, 431.202
    - blad 203, 431.203
    - blad 204, 431.204
    - blad 205, 431.205
    - blad 206, 431.206
    - blad 207, 431.207
    - blad 208, 431.208
    - blad 209, 431.209
    - blad 210, 431.210
    - blad 211, 431.211
    - blad 212, 431.212
    - blad 213, 431.213
    - blad 214, 431.214
    - blad 215, 431.215
    - blad 216, 431.216
    - blad 217, 431.217
    - blad 218, 431.218
    - blad 219, 431.219
    - blad 220, 431.220
    - blad 221, 431.221
    - blad 222, 431.222
    - blad 223, 431.223
    - blad 224, 431.224
    - blad 225, 431.225
    - blad 226, 431.226
    - blad 227, 431.227
    - blad 228, 431.228
    - blad 229, 431.229
    - blad 230, 431.230
    - blad 231, 431.231
    - blad 232, 431.232
    - blad 233, 431.233
    - blad 234, 431.234
    - blad 235, 431.235
    - blad 236, 431.236
    - blad 237, 431.237
    - blad 238, 431.238
    - blad 239, 431.239
    - blad 240, 431.240
    - blad 241, 431.241
    - blad 242, 431.242
    - blad 243, 431.243
    - blad 244, 431.244
    - blad 245, 431.245
    - blad 246, 431.246
    - blad 247, 431.247
    - blad 248, 431.248
    - blad 249, 431.249
    - blad 250, 431.250
    - blad 251, 431.251
    - blad 252, 431.252
    - blad 253, 431.253
    - blad 254, 431.254
    - blad 255, 431.255
    - blad 256, 431.256
    - blad 257, 431.257
    - blad 258, 431.258
    - blad 259, 431.259
    - blad 260, 431.260
    - blad 261, 431.261
    - blad 262, 431.262
    - blad 263, 431.263
    - blad 264, 431.264
    - blad 265, 431.265
    - blad 266, 431.266
    - blad 267, 431.267
    - blad 268, 431.268
    - blad 269, 431.269
    - blad 270, 431.270
    - blad 271, 431.271
    - blad 272, 431.272
    - blad 273, 431.273
    - blad 274, 431.274
    - blad 275, 431.275
    - blad 276, 431.276
    - blad 277, 431.277
    - blad 278, 431.278
    - blad 279, 431.279
    - blad 280, 431.280
    - blad 281, 431.281
    - blad 282, 431.282
    - blad 283, 431.283
    - blad 284, 431.284
    - blad 285, 431.285
    - blad 286, 431.286
    - blad 287, 431.287
    - blad 288, 431.288
    - blad 289, 431.289
    - blad 290, 431.290
    - blad 291, 431.291
    - blad 292, 431.292
    - blad 293, 431.293
    - blad 294, 431.294
    - blad 295, 431.295
    - blad 296, 431.296
    - blad 297, 431.297
    - blad 298, 431.298
    - blad 299, 431.299
    - blad 300, 431.300
    - blad 301, 431.301
    - blad 302, 431.302
    - blad 303, 431.303
    - blad 304, 431.304
    - blad 305, 431.305
    - blad 306, 431.306
    - blad 307, 431.307
    - blad 308, 431.308
    - blad 309, 431.309
    - blad 310, 431.310
    - blad 311, 431.311
    - blad 312, 431.312
    - blad 313, 431.313
    - blad 314, 431.314
    - blad 315, 431.315
    - blad 316, 431.316
    - blad 317, 431.317
    - blad 318, 431.318
    - blad 319, 431.319
    - blad 320, 431.320
    - blad 321, 431.321
    - blad 322, 431.322
    - blad 323, 431.323
    - blad 324, 431.324
    - blad 325, 431.325
    - blad 326, 431.326
    - blad 327, 431.327
    - blad 328, 431.328
    - blad 329, 431.329
    - blad 330, 431.330
    - blad 331, 431.331
    - blad 332, 431.332
    - blad 333, 431.333
    - blad 334, 431.334
    - blad 335, 431.335
    - blad 336, 431.336
    - blad 337, 431.337
    - blad 338, 431.338
    - blad 339, 431.339
    - blad 340, 431.340
    - blad 341, 431.341
    - blad 342, 431.342
    - blad 343, 431.343
    - blad 344, 431.344
    - blad 345, 431.345
    - blad 346, 431.346
    - blad 347, 431.347
    - blad 348, 431.348
    - blad 349, 431.349
    - blad 350, 431.350
    - blad 351, 431.351
    - blad 352, 431.352
    - blad 353, 431.353
    - blad 354, 431.354
    - blad 355, 431.355
    - blad 356, 431.356
    - blad 357, 431.357
    - blad 358, 431.358
    - blad 359, 431.359
    - blad 360, 431.360
    - blad 361, 431.361
    - blad 362, 431.362
  - Europa Kaart getiteld darstellung der Neutralitaets linie welche von Preussen und Frankreich in der am 17 Maij 1795 zu Basel unterzeichneten Convention Verabredet worden. Door C. du Puis., 432; 1 blad Gekleurd
    Aanwinst Kaartenverzameling 1960 III
    Afkomstig uit het archief van Buitenlandse Zaken vóór 1813, No. 392, brieven van agent C.A. Nissen uit de Rijnstreek.
  - Munsterland Plannen en afteekeningen van de kampen in Augustus 1743 in Munsterland., 433.1-433.9; 11 bladen
    Aanwinst Kaartenverzameling 1960 IV 1
    - Kamp van Boekholt, 433.1
    - Camp van Borcken, 433.2
    - Camp van Coesveld, 433.3
    - Camp van Nottelen, 433.4
    - Camp van Roxel, 433.5
    - Camp van Telligte, 433.6
    - Camp van de Schif-Heijden bij Wijdenburgh, 433.7
    - Camp van Nijen-Brug, 433.8
    - Camp bij Paderborn, 433.9
    - Camp van Harn, 433.10
    - Kamp bij Stadberg, 433.11
  - België Retranchement des François, au Canal de Bruges à Bellem., [ca. 1744]; 434; 1 blad Gekleurd.; Schaal 45 mm = 90 pas pour le plan.
    Aanwinst Kaartenverzameling 1960 IV 2
    Hier tevens op aangetekend: "Ordre de Bataille à Meerlebeek". "Ordre de Bataille près de Gand". Ontvangen van de Heer W.H. Schukking te Den Haag.
  - Brittenburg Fotostaat van een kaart van de Brittenburg en omgeving, zoals deze te zien was in 1702., 1737; 435; 1 blad
    Vervaardigd door Dirk van Heijninghe
    Aanwinst Kaartenverzameling 1960 V
    Het origineel in het bezit van Dr. G.A. Klinkenberg, Rotterdam.
  - Londen Plattegrond getiteld Civitas Londini. This description of the moste Famous Citty London was performed in the jeare 1600 ... Reproductie van een kaart van Londen in vogelvlucht. Wapens van Koningin Elisabeth I en Londen en van de Lord Mayor. Met inzetkaarten: "London" "Westminster"., [ca.1553-1850]; 436; 1 blad
    Uitgave John Norden
    Aanwinst Kaartenverzameling 1961 I
    Litt: Ida Darlington en James Howgego. Printed maps of London, p. 8-9.
  - Noord-Holland Fotocopie van een kaart van Noord-Holland van boven het IJ. 1961. Naar een origineel uit de 16e eeuw. Met een gedicht waarvan de eerste regel luidt: Als ick gemaecht ben, ghelich Ick hier gheschildert staet ..., 437; 1 blad
    Aanwinst Kaartenverzameling 1961 II
  - Gelderland Kaarten van gemeenten op de Veluwe. Manuscript. Gekleurd., [1817] 1827; 438.1-438.9; 18 bladen
    Aanwinst Kaartenverzameling 1961 III 1
    Ontvangen van de Fa. Fred. Muller en Co., Amsterdam.
    - Harderwijk, door D. Heere. Schaal 1:15.000., 438.1
    - Ermelo, door C. de Jong. Schaal 1: 20.000., 438.2
    - Elspeet, door D. Heere, schaal 1:25.000., 438.3
    - Doornspijk, door J.F.J. Machin, schaal 1:25.000., 438.4
    - Elburg, door J.F.J. Machin, schaal 1:10.000., 438.5
    - Oldenbroek, door D. Heere, schaal 1:25.000., 438.6
    - Hattem, door J. Beijnen, schaal 1:10.000., 438.7
    - Veessen, door A. Knaap, schaal 1:15.000., 438.8
    - Heerde, door J. Beijnen, schaal 1:20.000., 438.9
    - Oene en Vaassen, door L.C. Machin en H. Weijers. schaal 1:25.000., 438.10
    - Nijbroek, door C. de Jong, schaal 1:12.500., 438.11
    - Twello, door G. Hartog, schaal 1:12.500., 438.12
    - Wilp, door D. Janssen, schaal 1:12.500., 438.13
    - Apeldoorn, door L.C. Machin, schaal 1:25.000., 438.14
    - Beekbergen, door C. de Jong en G. Hartog, schaal 1:25.000., 438.15
    - Voorst, door A.U. Machin, schaal 1:12.500., 438.16
    - Hall, door C. de Jong, schaal 1:10.000. 1819, 438.17
    - Dieren, door C. de Jong, schaal 1:20.000. 1817, 438.18
  - Gelderland Kaarten van gemeenten in de Achterhoek, 1817-1830; 439.1-439.9, ---; 32 bladen Manuscript. Gekleurd.
    Aanwinst Kaartenverzameling 1961 III 2
    - Gorssel, D. Heere, schaal 1: 15.000. 1830, 439.1
    - Kring van Dordt, schaal 1:15.000, 439.2
    - Verwolde, schaal 1:12.500, 439.3A-439.3B
      - blad 1, 439.3A
      - blad 2, 439.3B
    - Neede, F.B. le Ban, schaal 1:20.000. 1828, 439.4
    - orculo. schaal 1:10.000, 439.5
    - Vorden, G.D. Heere, schaal 1:15.000. 1825, 439.6
    - Warnsveld, J. Bijnen en M. Kiebout, schaal 1:15.000. 1830, 439.7
    - Zutphen, C. de Jong en D. Heere, schaal 1:10.000. 1823, 439.8
    - Steenderen, A. Knaap, schaal 1:15.000. 1817, 439.9
    - Hengelo, J. Rijnen, schaal 1:12.500. 1825, 439.10
    - Ruurlo, Hartog en Horsting, schaal 1:15.000, 439.11
    - Groenlo, schaal 1:10.000, 439.12
    - Bredevoorde, schaal 1:10.000, 439.13
    - Lichtenvoorde, J. Bijnen, schaal 1:20.000, 439.14
    - Aalten, D. Heere. schaal 1:20.000. 1828, 439.15
    - Varsseveld, D. Janssen, schaal 1:15.000. 1828, 439.16
    - Zelhem, W. Hartog, schaal 1:20.000. 1822, 439.17
    - Doetinchem, J. Bijnen, schaal 1:15.000. 1822, 439.18
    - Doetinchem, schaal 1:7.500, 439.19
    - Hummelo, schaal 1:12.500, 439.20
    - Keppel, schaal 1:12.500, 439.21
    - Wehl, schaal 1:10.000, 439.22
    - Doesburg, L.D. van Heyst. schaal 1:5.000. 1817, 439.23
    - Westervoort, A.U. Machin. schaal 1:10.000. 1830, 439.24
    - Duiven, A.U. Machin, schaal 1:10.000. 1830, 439.25
    - Groessen en 't Loo, schaal 1:10.000, ---
      - blad 1, ---; 439.26A
        Voorheen inv.nr. 439.26A. Vervallen.
      - blad 2, ---; 439.26B
        Voorheen inv.nr. 439.26B. Vervallen.
    - Herwen, D. Heere, schaal 1:10.000. 1830, 439.27
    - Netterden, schaal 1:10.000, 439.28
    - Wisch, J. Bijnen, schaal 1:1.000.1828, 439.29
    - Dinxperlo, schaal 1:10.000, 439.30
    - Heumen, schaal 1:12.500, 439.31
  - Gelderland Kaart van een gedeelte van de Achterhoek., [ca. 1825]; 440; 1 blad Manuscript. Gekleurd.
    Aanwinst Kaartenverzameling 1961 III 3
  - Maas Kaart van den bovenmond der Beersche Maas onder de gemeentens van Kuik, Linden, Gassel, mitsgaders Esscharen, gelegen op den Linker oever der Rivier de Boven Maas., [ca. 1815]; ---; 441; 1 blad Manuscript. Gekleurd.; Schaal 146 mm = 300 RR. [ca. 1:7.800]
    Vervaardigd door A. de Geus
    Aanwinst Kaartenverzameling 1961 III 4
    Voorheen beschreven als inv.nr. 441
    ​Aan te vragen als 4.WCA inv.nr. 20242.
  - Italië Kaartboek getiteld Carta Idrografica del Regno d'Italia., 1887-1891; ---; 442; 1 portefeuille; Schaal 1:100.000.
    Uitgave van het Ministerie van Landbouw, Industrie en Handel van Italië. Gedrukt bij Luigi Salomone, Rome.
    Aanwinst Kaartenverzameling 1961 IV
    Voorheen beschreven als inv.nr. 442
    ​Aan te vragen als 4.WCA inv.nr. 51000.
    1. Ontvangen van de Rijkswaterstaat te 's-Gravenhage.
    2. Blad 75; en blad 183 ontbreken.
  - Wereld Wereldkaart getiteld Vera totius expeditionis Nauticae ... van Jodocus Hondius waarop afgebeeld de wereldreizen van Francis Drake en Thomas Cavendish. [16e eeuw] Met inzetkaarten: Portus novae Albionis [Californië]; Portus Iava Majoris; Gilolo. Reproductie, [ca. 1960]; 443; 1 blad
    Aanwinst Kaartenverzameling 1961 V
    Het origineel berust in het British Museum.Behoort bij de correspondentie van het Algemeen Rijksarchief, brief B 229 uit 1961. Ontvangen van de Heer Raymond Aker te Palo Alto, Californië, U.S.A.
  - Midden-Amerika Geographische kaart van een gedeelte van Midden-Amerika, van de Golf van Honduras met het zuidelijkste deel van Guatemala tot San José in Costa Rica, 1937, uitgegeven door American Geographical Society of New York. Met kaartinzet: "Isla del Coco"., 444.1-444.2; 2 bladen; Schaal 1:1.000.000
    Litho door A. Hoen en Co., Baltimore.
    Aanwinst Kaartenverzameling 1961 VI
    Ontvangen van de heer R.J. van Laer te Wageningen.
    - blad 1, 444.1
    - blad 2, 444.2
  - Nederland Kadastrale verzamelkaarten van kantons in Nederland., [ca.1832-1850]; 445.1-445.6
    - Verzamelkaart van het Kanton Kruiningen (Zuid-Beveland), schaal 1:50.000., 445.1
    - Verzamelkaart van het Kanton Hulst (Zeeuws-Vlaanderen), schaal 1:75.000., 445.2
    - Verzamelkaart van het Kanton Heinkenszand" (Zuid-Beveland), schaal 1:50.000., 445.3
    - Verzamelkaart van het Kanton Axel (Zeeuwsch-Vlaanderen), schaal 1:75.000., 445.4
    - Verzamelingskaart van het Kanton Velp (Gelderland), schaal 1:50.000., 445.5
    - Verzamelingskaart van het Kanton Arnhem (Gelderland), schaal 1:50.000., 445.6
  - Groningen Fotocopie van een door N. van Olm in de 18e eeuw gecopieerde kaart van de stad Groningen uit ca. 1575., 1962; 446; 1 blad; Schaal van 100 RR.
    Aanwinst Kaartenverzameling 1962 I
    Hierbij een offset-afdruk van een hedendaagse getekende kopie. Ontvangen van Prof.Dr. A.E. van Giffen te Groningen.
  - Noord-en Zuid-Holland Kaarten van de afwatering in de Hollandsche duinen van Scheveningen tot Schoorl, 1823., 1823-1825; 447-453.4; 10 bladen; Schaal 1:15.000
    Bijlage der Verhandeling over het toegangbaar maken der Duinvalleien door Mr. D.T. Gevers.
    Sculps: Dl. Veelwaard en Zn.
    Aanwinst Kaartenverzameling 1962 II
    Zie ook FIDZ inv. nr. 16.
    - Kaart der Waalsdorpsche afwatering in de gemeente 's Hage en Wassenaar., 447
    - Kaart der Berkheysche afwatering in de gemeente Wassenaar en Katwijk., 448
    - Kaart der afwatering van het Zegveld in de gemeente Noordwijk, Noordwijkerhout, Zandvoort en Bloemendaal., 449
    - Kaart der afwatering van Soersaap in de gemeenten Bloemendaal en Velsen., 450
    - Kaart van de Hoep-Beeksche afwatering in de gemeenten Heemskerk, Castricum en Egmond., 451
    - Kaart der afwatering van Bergen in de gemeenten Bergen en Schoorl., 452
    - Doorsneden van vaarten, tekeningen van sluizen en bruggen, profielen van het verval bij iedere opschutting der afwatering., 453.1-453.4
      - blad 1, 453.1
      - blad 2, 453.2
      - blad 3, 453.3
      - blad 4, 453.4
  - Perzië Nieuwe en Nauwkeurige kaart van Persien en deszelfs omleggende Landstreeken ..., Eman Bowen; verbeterd door W.A. Bachiene., [ca. 1775]; 454; 1 blad; Schaal 44 mm = 180 Engelse M. [ca.1:6.600.000]
    Sculps: J. van Jagen, 1773.
    Aanwinst Kaartenverzameling 1962 III 1
    Uit "Hedend. Oost. Hist., deel V, blz. 1.Ontvangen van Mevrouw W.A. Fick-Lugten te
    's-Gravenhage.
  - Europa Imperii Romano-Germanici in suos Status ..., Joh. Bapt. Homann; herzien, 1741, Schatz., 455; 1 blad; Schaal 59 mm = 20 DM. [ca. 1:2.500.000]
    Aanwinst Kaartenverzameling 1962 III 2
    Ontvangen van Mevrouw W.A. Fick-Lugten te 's-Gravenhage.
  - Holland Het Graafschap Holland in kaart afgebeeld in de vorm van een Leeuw., 456
    Uitgegeven bij B. Mourik, Amsterdam, 1761.
    Aanwinst Kaartenverzameling 1962 IV 1
    Litt.: R.V. Tooly, Leo Belgicus in: Map Collector Circle V. Ontvangen van de Heer H.F. Dorrenboom te 's-Gravenhage.
  - Tijdtafel Nieuwe Geïnventeerde Tijd-tafel of altoosduerende almanack., [ca. 1750]; 456.1; 1 blad Gekleurd
    Uitgegeven bij J. de Lat, Deventer.
    Aanwinst Kaartenverzameling 1962 IV 2
    Ontvangen van de Heer H.F. Dorrenboom te 's-Gravenhage.
  - Munster Kaarten van Munster in 1841 en 1957., 1959; 457; 1 blad Gedrukt; Schaal 1:25.000.
    Aanwinst Kaartenverzameling 1962 V
    De kaart van 1841 is opgenomen en getekend door Schmeltzer. Ontvangen van de Heer Ulrich Pesch te Munster.
  - Weichseldelta., z.j.; 458.1-458.2; 2 bladen fotocopie
    Aanwinst Kaartenverzameling 1963 I 1
    - blad 1, 458.1
    - blad 2, 458.2
  - Duitsland Serie Topografische kaarten van Nordrhein-Westfalen., 1840-1959 23 bladen; 459-478.2
    Uitgegeven bij Landesvermessungsamt Nordrhein-Westfalen.
    Aanwinst Kaartenverzameling 1963 I 2
    - Uebersichtskarte Nordrhein-Westfalen, 1950. Schaal 1:300.000. 1953., 459; 1 blad
    - Tecklenburg. in ca.1840 [blad 7] Schaal 1:8.000 [ca. 1960], 460.1-460.2; 2 bladen
      - blad 1, 460.1
      - blad 2, 460.2
    - Münster. [blad 14], 461.1-461.2; 2 bladen
      - blad 1, 461.1
      - blad 2, 461.2
    - Zülpich. [blad 47] 1845., 462.1-462.2; 2 bladen
      - blad 1, 462.1
      - blad 2, 462.2
    - Bonn. [blad 48.] Litho Hosse, 1848., 463.1-463.2; 2 bladen
      - blad 1, 463.1
      - blad 2, 463.2
    - Kaarten op één blad van Munster in 1841 en 1957. Gedrukt 1959., 464.1-464.2; 2 bladen; Schaal 1:25.000.
      - blad 1, 464.1
      - blad 2, 464.2
    - Münster Wanderkarte. [blad L 4110.] 1959, 465; 1 blad; Schaal 1:50.000
    - Münster. [blad L 4110.] Schaal 1:50.000 1959, 466.1-466.2; 2 bladen
      - blad 1, 466.1
      - blad 2, 466.2
    - Kleve. [blad L 4302.] 1952. Heruitgave 1959., 467; 1 blad
    - Wesel. [blad L 4304.] 1963.1 blad, 468
    - Dortmund. [blad L 4510.] 1959. heruitg: 1962., 469; 1 blad
    - Soest. [blad L 4514.] 1959., 470; 1 blad
    - Büren. [blad L 4516.] 1960., 471; 1 blad
    - Arnsberg .[ blad L 4714.] 1960., 472; 1 blad
    - Brilon. [blad L 4716.] 1961.1 blad, 473
    - Dortmund .[blad C 4710.] 1962., 474; 1 blad; Schaal 1:100.000
    - Mönchengladbach. [blad C 5102.] 1963., 475; 1 blad
    - Köln. [blad C 5106.] 1957., 476; 1 blad
    - Aachen. [blad C 5502.] 1962., 477; 1 blad
    - Natuspark Arnsberger Wald. Wanderkarte., 478.1-478.2
      Schaal 1:50.000
      1962
      2 bladen
      - blad 1, 478.1
      - blad 2, 478.2
  - Stompwijk Kaart getiteld Dit Parthye Landts gelegen in Stompwijck inde Riet Molen Polder ... tussen de Meerburgerwetering en de Vliet. 1648., [1963]; 479; 1 blad Fotokopie; Schaal 81 mm = 40 R. [ca. 1:1.850]
    Vervaardigd door Joh. Dou
    Aanwinst Kaartenverzameling 1963 I 3
    Fotocopie 1963. Het origineel is in het bezit van de heer Broeren te 's-Gravenhage.
  - Heemskerk Kaarten met de veldnamen van het poldergebied onder de gemeente Heemskerk, zoals het was in 1877., 1963; 480.1-480.2; 2 bladen Lichtdruk; Schaal 1:5.000
    Aanwinst Kaartenverzameling 1963 II
    Ontvangen van de Heer G.J. van Wijk, secr. v.d. Polder Uitgeester- en Heemskerkerbroek te Heemskerk.
    - blad 1, 480.1
    - blad 2, 480.2
  - Perzië Caerte vande Golf van Parsia ..., 1646., 1963; 481.1-481.2; 2 bladen Fotocopie
    Aanwinst Kaartenverzameling 1963 III 1
    Het origineel bevindt zich in de collectie Artus Gijsels in 478 van de handschriften-verzameling van de Landes- bibliotheek te Karlsruhe. Ontvangen van Mevrouw M.A.P. Meilink-Roelofsz.
    - blad 1, 481.1
    - blad 2, 481.2
  - Albany Foort Oranie Sive Albany, z.j. (begin 18de eeuw). Fotocopie 1963; 482.1-482.2; 2 bladen
    Aanwinst Kaartenverzameling 1963 III 2
    Het origineel berust in The Albany Institute of History and Art, 125 Washington Avenue, Albany 10, New York. Het Rijksmuseum bezit een negatief.
    - blad 1, 482.1
    - blad 2, 482.2
  - Wassenaar Kaart van De Landen in desen Afgebeelt [...] gelegen inde Heerlyckheyt van Wassenaer toebehoorende [...] Jacob, Baron de Wassenaer ..., 1665., 1963; 483; 1 blad Fotocopie
    Aanwinst Kaartenverzameling 1963 IV 1
    Het origineel berust in het archief Wassenaer, Huis Twickel, Delden. Ontvangen van de Heer C. Hoek te Rotterdam.
  - Wassenaar Kaart van ... een deel percelen van lant ghelegen inden ambacht van sydwyck omtrent die koren molen ende is gheheeten den burch ...,1550., 1963; 484; 1 blad Fotocopie
    Vervaardigd door Jacob Coensz
    Aanwinst Kaartenverzameling 1963 IV 2
    Het origineel berust in het archief Wassenaer, Huis Twickel, Delden. Litt: Leids Jaarboekje VII (1910), pag. 126-129. Ontvangen van de Heer C. Hoek te Rotterdam.
  - Wassenaar Figurative Kaert van de werff, Bogaerts, Moestuijnen en de Laen tot de agter wegh van afgebrooken Huijs ter Weer, behoorende aan den ... Graaff van Wassenaer Obdam. 1738., 1963; 485; 1 blad Fotocopie
    Aanwinst Kaartenverzameling 1963 IV 3